# 是否需要从投资性房地产转为固定资产

提问人：wy4239 时间：2010-11-03 16:51:32
母公司有一幢楼，在“投资性房地产”科目内核算，以公允价值计量，全部出租给在其合并范围内的子公司，那么在编制合并报表时，需要把母公司“投资性房地产”转为“固定资产”核算、公允价值计量改为历史成本计量并计提折旧吗？

回答人：chenyiwei
需要调整。在合并报表层面，所有人和使用人都是本会计主体，因此是一项自用固定资产。对固定资产当然不能采用公允价值模式进行后续计量。

回答人：chenyiwei
回复 藤椅 yylruc 的帖子是的。

提问人：xz1721 时间：2013-08-15 17:12:00
请问陈老师，那如果单体报表层面因为投资性房地产公允价值变动确认的递延所得税资产/负债，需要在合并层面冲回吗？

回答人：chenyiwei
需要。因为合并报表层面作为一项自用固定资产以成本为基础计量，不再存在公允价值和计税基础之间的该项暂时性差异。

提问人：xz1721 时间：2013-08-15 22:36:08
陈老师，我现在项目上就是按照您所说做的合并调整。 但我觉得，集团内每一个公司都是单独的纳税主体，例如例如A集团的子公司B公司持有该类投资性房地产，并在单体层面因投房增值确认了递延所得税负债，那么该笔负债将会在未来期间处置投房的时候，将前期纳税调减少纳的税款补缴给税局，对吧，未来经济利益会流出B公司，同样也会流出A集团。 所以集团合并仅仅是A集团自己的账务处理，并不会改变递延所得税负债存在的这一事实，这样的话，合并层面是否可以不冲减单体递延税款的确定？

回答人：chenyiwei
“那么该笔负债将会在未来期间处置投房的时候，将前期纳税调减少纳的税款补缴给税局”这里涉及的“现在少缴的税”要看是与何种情况下比较是“少缴”的。在该子公司的个别报表中，确实存在投资性房地产公允价值高于计税基础，因而需确认递延所得税负债的情况。但在合并报表层面，投资性房地产被还原为以成本计量的自用固定资产，假设按照合并报表层面账面价值进行纳税申报，与目前的实际情况相比，并不会导致税款的少缴（账面价值和计税基础一致），相应后续处置时也就不存在需要补缴的税款，因此在合并报表层面无需确认递延所得税负债。

提问人：呼叫帮助 时间：2017-02-28 17:23:18
陈版，以公允价值模式计量的投资性房地产现在转为自用固定资产如何核算？ 本公司对投资性房地产以公允价值进行核算，对自用房地产以历史成本进行核算，今年公司因业务发展变化，将其中 1 万平方米的投资性房地产转为自用。 请问：将 1 万平方米的投资性房地产转为固定资产，其核算作为会计政策变更处理，从公允价值模式还原成成本模式计量？还是存在其它处理方式？

回答人：chenyiwei
用途改变不是会计政策变更，应将转换日该房地产的公允价值作为转入固定资产的原价，不冲回以前累计确认的公允价值变动损益。

提问人：呼叫帮助 时间：2017-02-28 21:50:42
谢谢，准则讲解如您回复，应将转换日该房地产的公允价值作为转入固定资产的原价，不冲回以前累计确认的公允价值变动损益。
我想请教您的问题是，这样操作，对于同一个资产，实际上不是两种计价方式了吗？这合适吗？另外我理解也存在利润调节的空间啊？

回答人：chenyiwei
没有出现两种计量模式。固定资产是以转换日的公允价值作为成本，后续还是遵循“成本－累计折旧－减值准备”的历史成本模式。只不过这里的成本不是最早的取得成本了。

提问人：蒋苗苗 时间：2019-04-02 09:44:14
陈老师，如果A公司将房产出租给B公司，A作为投资性房地产核算，按公允价值每年确认公允价值变动损益。 2018 年A公司和B公司均被同一家公司非同并入，成为合并范围内的兄弟公司，请问合并层面是否要将A公司的投资性房产转为固定资产核算。合并并没有改变原来的交易意图和交易实质，是否仅仅因为合并就改变列示科目

回答人：chenyiwei
在收购方合并报表层面转为自用固定资产核算，以购买日的公允价值作为成本基础，在合并报表层面计提折旧。